

# Marvin HOGUET

#### Coordonnées

#### **Adresse**

2 r Maquis de St Marcel, 35000, RENNES

Téléphone

07.69.86.15.15

E-mail

marvin.hoguet@gmail.com

# Compétences

Connaissance des logiciels Power Point, Word, Open

Office

Programmation front-end: HTML, CSS (SASS), JS

Programmation back-end: PHP, MySQL, Python.

Systèmes Linux

## Langues

Anglais: Niveau B2

Demande de stage,

Autonome et enthousiaste, mes premières expériences m'ont permis de renforcer mes acquis et d'appréhender les différents outils et techniques de programmation. En quête de nouveaux challenges, je souhaite rejoindre une organisation à laquelle je pourrais apporter mon dynamisme et mon goût du challenge.

# **Parcours professionnel**

2022-06 - 2022-08	Agent de production  Maitre jacques, RENNES, lle et vilaine
2021-06 - 2022-08	<ul> <li>Emploi saisonnier Pharmacie</li> <li>Pharmacie alma, Rennes, lle et vilaine</li> <li>Définition précise des tâches à effectuer dans le respect des délais et des attentes.</li> </ul>
2021-06 - 2021-07	Agent de production  Brient, Mordelles, lle et vilaine
2016-03 - 2016-03	<b>Stage découverte</b> Ecolde des transmissions ESAT, Cesson Sévigné, lle et vilaine

### **Formation**

2017-01 - 2019-01	Bachelor: développement web DIGITAL CAMPUS, L1 Informatique Electronique
	UNIVERSITE - Rennes, Rennes 1 2019 L1 SCIENCES ET TECHNOLOGIES UBS Vannes
2020-09 - 2021-05	Informatique Eléctronique: Informatique Rennes 1 - Rennes
2019-09 - 2020-05	L1 Sciences et Technologies: Informatique
2017-09 - 2019-06	Baccalauréat: technologique STi2D, Sciences Technologies de l' Industrie, systèmes d'information et numérique
	Lycée Joliot-Curie - Rennes